憲法法庭裁定111年憲裁字第397號聲請人蘇聖元訴訟代理人許文彬律師李儼峰律師上列聲請人為偽造有價證券等罪案件，聲請法規範及裁判憲法審查，本庭裁定如下：主文本件不受理。理由本件聲請意旨略以：最高法院107年度台上字第1034號、臺灣高等法院105年度上訴字第1239號刑事判決，對於刑法第201條行使偽造有價證券罪之構成要件解釋錯誤，違反罪刑法定原則與法律保留原則。又上開判決所適用之刑法第201條，法定本刑顯然過重，牴觸罪刑相當原則，蓋該條文自刑法制定時起均未曾修正，有價證券在交易上重要性顯著降低之現今社會環境下，應檢討改進。查聲請人曾就臺灣高等法院105年度上訴字第1239號刑事判決提起上訴，經最高法院107年度台上字第1034號刑事判決以上訴違背法律上之程式予以駁回，是本件聲請應以上開臺灣高等法院判決為確定終局判決，合先敘明。關於聲請裁判憲法審查部分（一）按憲法訴訟法（下稱憲訴法）修正施行前已送達當事人之確定終局裁判，不得聲請裁判憲法審查；憲訴法明定不得聲請憲法法庭裁判之事項，其情形不可以補正者，審查庭得以一致決裁定不受理，憲訴法第92條第1項前段及第15條第2項第5款分別定有明文。（二）經查：聲請人據以聲請之最高法院107年度台上字第1034號刑事判決，業已於憲訴法修正施行前送達聲請人。是依上開規定，聲請人不得據以聲請裁判憲法審查。關於聲請法規範憲法審查部分（一）按人民所受之確定終局裁判於憲訴法修正施行前已送達者，得於憲訴法修正施行日後6個月內，即同年7月4日前，聲請法規範憲法審查；上列聲請法規範憲法審查案件得否受理，依修正施行前即司法院大法官審理案件法（下稱大審法）第5條第1項第2款規定定之；而聲請不備要件者，審查庭得以一致決裁定不受理。憲訴法第92條第2項、第90條第1項但書及第15條第2項第7款分別定有明文。復依大審法第5條第1項第2款規定，人民聲請解釋憲法，須於其憲法上所保障之權利，遭受不法侵害，經依法定程序提起訴訟，對於確定終局裁判所適用之法律或命令，發生有牴觸憲法之疑義者，始得為之。（二）經查：聲請人僅係爭執確定終局判決之認事用法，未具體指摘刑法第201條究有何牴觸憲法之處，是本件聲請，核與大審法第5條第1項第2款規定不合，此部分聲請應不受理。中　　華　　民　　國111年7月8日　　　　　　　　　憲法法庭第四審查庭　審判長大法官　吳陳鐶大法官　黃昭元大法官　呂太郎以上正本證明與原本無異。書記官　蔡尚傑中　　華　　民　　國111年7月11日